臺灣桃園地方法院刑事判決　　　　　　　94年度易字第1315號
公　訴　人　台灣桃園地方法院檢察署檢察官
被　　　告　丙○○
上列被告因竊盜案件，經檢察官提起公訴（九十四年度偵字第一
六九五一號），被告於本院準備程序進行中，就被訴事實為有罪
之陳述，經本院告知簡式審判程序意旨，並聽取公訴人及被告意
見後，本院合議庭裁定由受命法官獨任依簡式審判程序審理，並
判決如下：
    主  文
丙○○連續踰越安全設備竊盜，累犯，處有期徒刑壹年。
    事  實
一、丙○○前於民國八十五年間因偽造文書及違反麻醉藥品管理
    條例案件，經本院分別判處有期徒刑四月、四月，又因違反
    陸海空軍刑法案件，經判處有期徒刑一年六月，合併定其應
    執行刑為有期徒刑三年五月確定後入監執行，後於八十八年
    八月六日縮短刑期假釋出監，假釋期間併付保護管束；惟於
    假釋期間之八十九年間因竊盜案件，經臺灣板橋地方法院判
    處有期徒刑一年四月確定，於八十九年九月十五日入監執行
    ，並接續執行撤銷假釋後之殘刑一年二十日，至九十一年八
    月二日始縮短刑期執行完畢翌日出監。卻又於九十三年十二
    月五日以攀爬屋外廣告招牌之方式侵入他人住宅行竊，惟於
    離去之際為人查覺，丙○○為脫免逮捕而當場施強暴行為，
    此部分犯行業經本院依刑法準強盜罪判處有期徒刑六年，丙○○不服提起上訴，然經台灣高等法院於九十四年十月十一
    日判決駁回上訴（尚未確定）。
二、丙○○猶不知所悔改，復於前開強盜案件審理期間，因積欠
    銀行現金卡卡款，遭銀行追討卻無力清償，而另基於意圖為
    自己不法所有之概括犯意，於九十四年九月二十六日下午三
    時許，至桃園縣龜山鄉○○路一三０巷二十八弄、二十六弄
    附近尋找適當行竊地點，發現該巷弄之公寓後方為菜圃，人
    煙稀少，旋至公寓前方住宅駐足觀望，搜尋有無頂樓陽台門
    窗未關妥或便於攀爬進入之住宅，經選定欲行竊之住宅後，
    即繞行至屋後，利用屋外牆壁所架設之瓦斯管線、鐵窗，先
    徒手攀爬至桃園縣龜山鄉○○路一三０巷二十八弄二十號林
    碧蕓住處（約五層樓高）之隔壁頂樓，翻越該頂樓牆垣至屋
    頂平台後繞行至屋前，再利用不知何人所有、暫置放於該處
    之樓梯，架設、攀爬至上開林碧蕓住處五樓前方陽台，徒手
    推開非緊閉之陽台落地窗進入林碧蕓住宅內行竊，得手後，
    旋從該住宅內梯至一樓，由住宅一樓廚房後門離去，並直接
    走往同巷弄四號甲○○住處（三層樓高）之一樓後門，以相
    同方式沿外牆攀爬、翻越牆垣抵達隔壁建物之屋頂平台，繞
    行至該建物前方，翻越兩棟建物間之矮牆進入甲○○住宅頂
    樓前方陽台，徒手推開未關妥之陽台落地窗進入住宅內逐樓
    層搜尋財物，並於二樓竊的現金新台幣（下同）一千九百元
    ，然於行竊過程中，聽聞該住家樓下聲響，恐事跡敗露，旋
    即沿原路攀爬外牆離去。嗣後，丙○○復承前開竊盜之概括
    犯意，至桃園縣龜山鄉○○路一三０巷二十八弄、二十六弄
    間之防火巷，沿乙○○位於該巷二十八弄五號住處後方外牆
    ，以相同方式攀爬至隔壁建物頂樓牆外，見乙○○頂樓採光
    罩下之窗戶未關，即爬越該窗戶，進入乙○○住宅內逐樓層
    搜尋及竊取財物。丙○○即以此上開方式連續侵入林碧蕓、
    甲○○、乙○○如附表所示之住處（侵入住宅部分均未據告
    訴），並竊得如附表所示之財物（詳細行竊時間、地點、方
    式、被害人及所竊得之財物，均詳如附表各編號所示）。嗣
    因丙○○於竊取乙○○所有之財物得手後，欲沿原路自頂樓
    離去之際，驚動鄰居，並立即報警處理，丙○○倉皇間跑回
    乙○○家中沿內梯至一樓，從隔壁住宅加蓋之車棚逃離現場
    ，惟仍遭隨後趕赴之員警當場逮捕。
三、案經桃園縣政府警察局龜山分局報請臺灣桃園地方法院檢察
    署檢察官偵查起訴。
    理  由
一、程序部分：本件被告丙○○所犯係死刑、無期徒刑或最輕本
    刑為三年以上有期徒刑以外之罪，亦非台灣高等法院管轄第
    一審之案件，其於準備程序中就被訴事實為有罪之陳述，經
    本院告知簡式審判程序之旨，並聽取當事人（檢察官、被告
    ）意見後，經本院合議庭依刑事訴訟法第二百七十三條之一
    第一項規定裁定由受命法官獨任進行簡式審判程序，合先敘
    明。
二、訊據被告丙○○對於上揭踰越牆垣、窗戶進入他人住宅竊盜
    等事實，迭於警詢、偵查及本院審理時均供承不諱，而如附
    表各編號所示之被害人林碧蕓、甲○○、乙○○等人確係在
    如附表所示之時、地失竊財物，此亦據證人林碧蕓、甲○○
    、乙○○等三人於警詢及檢察官訊問時證述甚明，且有贓物
    領據三紙附卷可稽，是以被告就其竊盜犯行所為自白，經核
    與事實相符，其自白當得採為犯罪之證據。此外，並有員警
    繪製之現場周遭位置圖、現場照片等附於本院卷可資參佐，
    從而，本件事證明確，被告竊盜犯行已經證明，應依法論科
    。
三、核被告丙○○如附表編號一、二所示之以徒手攀爬隔壁建物
    後方外牆頂樓，再踰越頂樓牆垣進入被害人林碧蕓、甲○○
    住處頂樓陽台，徒手推開未關之落地窗，連續進入他人住宅
    竊盜之行為，係犯刑法第三百二十一條第一項第二款之踰越
    牆垣竊盜罪；又被告如附表編號三所示之徒手攀爬隔壁建物
    後方外牆頂樓，利用被害人乙○○住處頂樓採光罩下之窗戶
    未關，而爬越屬安全設備之該窗戶進入他人住宅竊盜之行為
    ，則係犯刑法第三百二十一條第一項第二款之踰越安全設備
    竊盜罪。而被告前開多次加重竊盜犯行，事先經其勘查附近
    地形並選定目標後始行著手竊盜犯行，業如前述，且數次犯
    行均時間緊接，方法相同，觸犯基本構成要件相同之罪名，
    顯係基於概括之犯意為之，為連續犯，應從一情節較重之踰
    越安全設備竊盜之加重竊盜罪處斷，並依法加重其刑。公訴
    意旨認應構成踰越牆垣及安全設備竊盜罪嫌，然因被告於數
    次竊盜犯行中，或僅踰越牆垣，或僅踰越屬安全設備之窗戶
    ，並未有同時踰越牆垣及安全設備之情形，業如前所述，則
    公訴意旨此部分所指顯有誤會，併此敘明。又被告有如事實
    欄所載之前科案件及科刑執行情形，此有臺灣高等法院被告
    前案紀錄表一份在卷可查，其於受有期徒刑執行完畢後，五
    年內再犯本件有期徒刑以上刑之罪，為累犯，應依刑法第四
    十七條規定加重其刑，並依同法第七十條規定遞加重之。爰
    審酌被告丙○○年輕力壯，不思以正當方法獲取生活所需，
    僅因積欠銀行現金卡卡債無力清償，需款孔急，竟以侵入住
    宅方式竊取他人財物得手（惟侵入住宅部分未據告訴），短
    短一小時內即為三次犯行，其行為對於社會治安之危害非屬
    輕微，並審酌被告之品行、智識、動機、犯罪手段未傷及他
    人、竊盜所得財物大部分已發還被害人、被告於偵查中當庭
    對被害人林碧蕓等人表達悔意及其犯罪後坦承不諱，態度尚
    佳等一切情狀，量處如主文所示之刑，以示懲戒。
四、據上論斷，應依刑事訴訟法第二百七十三條之一第一項、第
    二百九十九條第一項前段，刑法第五十六條、第三百二十一
    條第一項第二款、第四十七條，判決如主文。
本案經檢察官趙燕利到庭執行職務。
中　　華　　民　　國　　94　　年　　11　　月　　9 　　日
                      台彎桃園地方法院刑事第十一庭
                          法　官　何俏美
以上正本證明與原本無異。
如不服本判決，應於送達後10日內，向本院提出上訴狀。
                          書記官  陳淑瓊
中　　華　　民　　國　　94　　年　　11　　月　　9 　　日
附錄本件論罪科刑法條全文中華民國刑法第三百二十一條犯竊盜
罪而有左列情形之一者，處六月以上五年以下有期徒刑：
一、於夜間侵入住宅或有人居住之建築物、船艦，或隱匿其內而
    犯之者。
二、毀越門扇、牆垣或其他安全設備而犯之者。
三、攜帶兇器而犯之者。
四、結夥三人以上而犯之者。
五、乘火災、水災或其他災害之際而犯之者。
六、在車站或埠頭而犯之者。
前項之未遂罰之。
附表：
┌──┬────┬─────┬─────────┬────┬───┐
│編號│行為時間│行為地點  │ 行  為  方  法   │所得財物│被害人│
├──┼────┼─────┼─────────┼────┼───┤
│    │九十四年│桃園縣龜山│徒手沿建物後方外牆│現金一千│林碧蕓│
│    │九月二十│鄉○○路一│之瓦斯管線及鐵窗攀│二百元、│      │
│    │六日十五│三０巷二十│爬至隔壁建物頂樓，│黃金戒指│      │
│    │時許至十│八弄二十號│翻越牆垣抵達該隔壁│二只、鑽│      │
│    │六時三十│          │建物屋頂平台，再利│石戒指一│      │
│    │分許期間│          │用不知何人所有、暫│只、帽子│      │
│    │        │          │置於屋頂平台之樓梯│一頂、衣│      │
│    │        │          │，架設、攀爬到被害│服一件  │      │
│    │        │          │人住宅五樓前方陽台│        │      │
│    │        │          │外矮牆，翻越牆垣後│        │      │
│    │        │          │進入該住宅陽台，徒│        │      │
│    │        │          │手推開未關閉之陽台│        │      │
│    │        │          │落地窗侵入住宅內搜│        │      │
│    │        │          │尋財物、行竊，得手│        │      │
│    │        │          │後沿該住宅內梯下樓│        │      │
│    │        │          │至一樓，由後方廚房│        │      │
│    │        │          │離去              │        │      │
├──┼────┼─────┼─────────┼────┼───┤
│    │同上    │桃園縣龜山│以同上方法攀爬至隔│一千九百│甲○○│
│ 二 │（惟於上│鄉○○路一│壁建物頂樓，踰越牆│元      │      │
│    │開竊盜犯│三巷０巷二│垣抵達屋頂平台，遶│        │      │
│    │行約相隔│十八弄四號│行至建物前方，翻越│        │      │
│    │十五分鐘│二樓      │二棟建物間之矮牆僅│        │      │
│    │）      │          │入甲○○住宅頂樓陽│        │      │
│    │        │          │台，進入住宅內搜尋│        │      │
│    │        │          │財物，惟於該住宅二│        │      │
│    │        │          │樓竊得現金後，發覺│        │      │
│    │        │          │樓下有聲響，恐事跡│        │      │
│    │        │          │敗露，即沿原路從頂│        │      │
│    │        │          │樓離去            │        │      │
├──┼────┼─────┼─────────┼────┼───┤
│    │同上    │桃園縣龜山│從乙○○住處後方二│紅寶石心│淑琴  │
│ 三 │        │鄉○○路一│巷弄間之防火巷空間│型項鍊一│      │
│    │        │三０巷二十│，沿建物外牆之瓦斯│條、黃水│      │
│    │        │八弄五號四│管及鐵窗攀爬至隔壁│晶多角型│      │
│    │        │樓        │頂樓牆外，翻越陳淑│項鍊一條│      │
│    │        │          │琴住處頂樓採光罩下│、黃金花│      │
│    │        │          │未關之窗戶，侵入屋│型項鍊一│      │
│    │        │          │內行竊得手，欲離去│條、鑲珍│      │
│    │        │          │之際，遭鄰居察覺而│珠戒指一│      │
│    │        │          │迅速自住宅內梯逃到│只、黃金│      │
│    │        │          │一樓，從隔壁住戶加│花型戒指│      │
│    │        │          │蓋車棚逃逸，惟仍遭│一只、黃│      │
│    │        │          │警逮捕查獲        │金花型耳│      │
│    │        │          │                  │環一只、│      │
│    │        │          │                  │黃金圈戒│      │
│    │        │          │                  │指一只、│      │
│    │        │          │                  │白Ｋ金鑲│      │
│    │        │          │                  │寶石戒指│      │
│    │        │          │                  │一只、短│      │
│    │        │          │                  │褲一件、│      │
│    │        │          │                  │毛巾一條│      │
│    │        │          │                  │、現金一│      │
│    │        │          │                  │萬三千一│      │
│    │        │          │                  │百元    │      │
└──┴────┴─────┴─────────┴────┴───┘
